臺灣高雄地方法院交通事件裁定　　　　 94年度交聲字第398號
原處分機關　交通部公路總局高雄區監理所
異　議　人
即受處分人　甲○○
上列受處分人因違反道路交通管理處罰條例案件，對於交通部公
路總局高雄區監理所民國94年7 月6 日所為之處分（原處分：高
監自字第裁80-T00000000號），聲明異議，本院裁定如下：
    主      文
異議駁回。
    理      由
一、本件異議意旨略以：異議人於民國九十四年六月四日十三時
    二十分許，駕駛車號ＵＰ—五六三五號自小客車，沿台東縣
    台十一線興昌段由南往北行駛時，經警攔停指稱有在禁止超
    車路段超車之違規情形，惟異議人並無印象自己有超車之行
    為，警察亦未提出證據證明異議人有超車行為，爰據此聲明
    異議等語。
二、按汽車駕駛人在學校、醫院或其他設有禁止超車標誌、標線
    處所、地段或對面有來車交會或前行車連貫二輛以上超車者
    ，處新臺幣（下同）一千二百元以上二千四百元以下罰鍰。
    道路交通管理處罰條例第四十七條第二款定有明文。又汽車
    駕駛人有違反該條例第四十七條第二款情形者，除依原條款
    處罰鍰外，並記違規點數一點，同條例第六十三條第一項第
    一款亦有明文。
三、經查：
（一）本件異議人即受處分人甲○○駕駛車號ＵＰ─五六三五號
      自小客車，於九十四年六月四日十三時二十分許，沿台東
      縣台十一線興昌段由南往北行駛時，經警攔停指稱其跨越
      雙黃實線超車，且該路段確實劃有雙黃實線之事實，業據
      異議人自承在卷，核與證人即本件舉發警員丙○○、乙○○證述之情節一致，堪認屬實。至異議人固辯稱其未於該
      路段超車云云，然查，證人丙○○到庭證稱：「（當時）
      我們在興昌段執行交通稽查勤務，甲○○駕駛自小客車由
      南往北，距離我們約二百公尺的地方，那裡斜坡都是雙黃
      線，我看到甲○○超車超過一台Ｅ四—九九九九號的車子
      ，他從該車的左邊超車，就是雙黃線的位置，我們把甲○○和Ｅ四—九九九九兩輛車都攔下，先問Ｅ四—九九九九
      的駕駛人（男），甲○○是否有超他的車，他說是，我們
      就對甲○○說他雙黃線超車違規，並開舉發單。」、「（
      Ｅ四—九九九九的車子是行駛在）快車道，那裡台十一線
      由南往北方向只有兩個車道，一個快車道，一個慢車道。
      」、「我看到異議人超車時已經完全開到對向車道去了。
      」等語（見本院九十四年八月二十五日訊問筆錄），而證
      人乙○○亦證稱：「當天六月四日十三時二十分，所長丙○○把本件異議人攔下，我當時在開另一件違規者的舉發
      單，所以我沒有看到異議人違規的情形，我轉過身的時候
      ，所長已經把異議人攔下來，所長請異議人把證件拿出來
      ，並且先過去問另一台Ｅ四—九九九九（也被攔停）車子
      的駕駛人，異議人是否有超他的車，那個駕駛說有，我有
      聽到，所長就對異議人說他雙黃線超車，我就把異議人的
      證件拿過來開舉發單。」等語（見同上訊問筆錄）。查證
      人丙○○、乙○○與異議人均不認識，亦無恩怨嫌隙可言
      ，業據證人丙○○、乙○○陳述明確，衡情渠等當無甘冒
      偽證罪責，任意勾串構陷異議人違規之理；此外，復佐以
      證人丙○○、乙○○證詞內容相符且前後一貫，並無瑕疵
      可指等情，足認渠等證詞自得採為本件事實認定之論據。
（二）再查，本件除證人丙○○、乙○○之證詞外，固無以錄影
      或照相等方式所拍攝之違規照片可供本院審酌，惟一般警
      員執行交通勤務，依法並未要求恆須錄影或以照相存證，
      且因跨越雙黃實線超車之違規情形稍縱即逝，倘要求值勤
      警員或舉發機關緊急錄影或照相，並須以此為證，實強其
      所難。因此，本院認雖無現場違規之照片另為佐證，但案
      發當時之現場舉發警員丙○○、乙○○既已到庭證述如前
      ，且參以異議人亦自承當時舉發警員確有攔停一台車號Ｅ
      四—九九九九號車子，並過去與該車駕駛人交談，但沒聽
      到警員與該駕駛人交談內容等語（見同上訊問筆錄），堪
      認證人丙○○、乙○○之證述已足資佐證異議人確有前揭
      跨越雙黃實線超車之事實。至異議人雖另辯稱其對本件交
      通違規案件舉發單提出申訴後，台東縣警察局成功分局以
      九十四年六月二十七日成警交字第○九四○○○一七七八
      號函所回覆之內容及所附照片有多項錯誤云云，惟上開函
      文及所附照片均未經本院引為判斷本案事實之證據，是即
      使該函內容及所附照片有何錯誤，亦不影響本案違規事實
      之認定，附此敘明。
（三）按雙黃實線係設於路段中，用以分隔對向車道，並雙向禁
      止超車、跨越或迴轉。道路交通標誌標線號誌設置規則第
      一百四十九條第一項第一款第八目定有明文。本件異議人
      既於上述劃有雙黃實線之路段，跨越雙黃實線而超車，即
      屬在設有禁止超車標線路段超車無疑，異議人空言否認有
      前揭違規超車之行為云云，自難採信。
四、綜上所述，異議人於九十四年六月四日十三時二十分許，駕
    駛車號ＵＰ—五六三五號自小客車，沿台東縣台十一線興昌
    段由南往北行駛時，在設有禁止超車標線（雙黃實線）路段
    超車之違規事實明確。原處分機關以異議人在設有禁止超車
    標線（裁決書舉發違規事實欄誤載為標誌，應予更正）路段
    超車為由，依道路交通管理處罰條例第四十七條第二款（裁
    決書舉發違反法條部分贅載第一項）、第六十三條第一項第
    一款之規定，裁處異議人罰鍰一千二百元並記違規點數一點
    ，核無違誤，本件異議為無理由，應予駁回。
五、據上論斷，應依道路交通案件處理辦法第十九條，裁定如主
    文。
中　　華　　民　　國　　94　　年　　9 　　月　　7 　　日
                        交通法庭  法　官  楊筑婷
以上正本證明與原本無異。
如不服本裁定，應於收受送達後5 日內向本院提出抗告狀。
中　　華　　民　　國　　94　　年　　9 　　月　　8 　　日
　　　　　　　　　　　　　　　　　書記官  林雯琪
